# 请教陈版主合并日小股东股权奖励问题

提问人：坤 爱 会 计 时间：2021-07-27 15:01:56
陈老师您好！
A大股东和B小股东成立了一家合资公司C，该合资公司以固定价格收购得了小股东B的另外一家公司D的部分业务，构成了企业合并。此外，该合资公司C还收购了其他三家公司的部分业务，同样也构成企业合并。C公司的大小股东约定了业绩奖励，即在收购日后的三年内，合资公司的业绩如果达到一定的目标，则大股东A转移一定比例的合资公司股份给小股东B。请问陈老师，在合并日，该业绩奖励如何做会计处理？非常感谢

回答人：chenyiwei
业绩奖励“在收购日后的三年内，合资公司的业绩如果达到一定的目标，则大股东A转移一定比例的合资公司股份给小股东B”具体如何操作？建议首先对照证监会会计部发布的《 2013 年上市公司年报会计监管报告》中“如何区分企业合并的或有对价和职工薪酬”的相关提示，确定该业绩奖励应作为或有对价还是股份支付处理。如果是或有对价的，根据是否“固定换固定”确定属于权益工具还是金融负债；如果是股份支付的，再分析其是现金结算还是权益结算。